Inventaris van het archief van het Ministerie van Onderwijs, Kunsten en Wetenschappen: Directie Technisch Beroepsonderwijs; Directie Beroepsgericht Voortgezet Onderwijs; Directie Onderwijs en Vorming Werkende Jongeren, (1913) 1918-1976
Nationaal Archief, Den Haag
- Aanvulling op verzamelbeschrijvingen
  - Aanvulling op de verzamelbeschrijving 627-757., 679-757
    - Rotterdam (Technische school, Vereniging De - Technisch onderwijs, Uitgebreid, Katholiek, Stichting), 755
    - Sas van Gent - Schoonhoven, 756
    - Schijndel - Sliedrecht, 757